臺灣臺中地方法院民事判決　九十一年度訴字第九一四號
　　原　　　告　中央信託局台中分局
　　法定代理人　丙○○
　　訴訟代理人　甲○○
　　送達代收人　甲○○
　　被　　　告　乙○○
右當事人間清償借款事件，本院判決如左：
    主    文
被告應給付原告新台幣壹佰壹拾陸萬陸仟陸佰陸拾伍元及自民國九十年八月一日起至
清償日止，按年息百分之五計算之利息暨自民國九十年九月二日起至清償日止，逾期
在六月以內者，按上開利率百分之十；逾期在六月以上者，依上開利率百分之二十計
付違約金。
訴訟費用由被告負擔。
    事    實
甲、原告方面：
  一、聲明：如主文所示。
  二、陳述：訴外人湧興營造有限公司（以下簡稱湧興公司）於民國八十九年十一月
      八日邀同訴外人蔡國典、蔡克勇及被告為連帶保證人向原告借款新台幣（下同
      ）二百萬元，借款期限至九十年十一月八日，借款期間應按月繳息，並約定有
      違約金及如一期未依約付息，經原告催告，即視為全部到期。詎訴外人湧興公
      司自九十年八月一日起即未再繳交利息，經原告催告後，仍置之不理。依約本
      件借款即應視為全部到期，被告既係連帶保證人，自應負連帶保證責任，爰依
      連帶保證關係提起本訴。
  三、證據：提出借款契約、約定書、催告函件及放款帳卡明細表各一件為證。
乙、被告方面：
  一、聲明：求為判決駁回原告之訴。
  二、陳述：被告亦係被害人，目前無力償還。
    理    由
一、本件原告主張訴外人湧興公司於八十九年十一月八日邀同訴外人蔡國典、蔡克勇
    及被告為連帶保證人向原告借款二百萬元，借款期限至九十年十一月八日，借款
    期間應按月繳息，並約定有違約金及如一期未依約付息，經原告催告，即視為全
    部到期。詎訴外人湧興公司自九十年八月一日起即未再繳交利息，經原告催告後
    ，仍置之不理等情，為被告所不爭執，復據原告提出借款契約、約定書、催告函
    件及放款帳卡明細表各一件為證，堪信為真實。
二、次查卷附借款契約書第一條約定本授信之動用期限自八十九年十一月八日起至九
    十年十一月八日止，憑借款支用申請書動用，利息按年息百分之五固定計付之，
    按月付息，本金部分分十二個月平均攤還。可知本件借款係約定按月攤還本息。
    又同契約書第十三條約定，本契約各項授信債務，立約人如有遲延或喪失期限利
    益情事，除本契約另有規定外，應依立約人另簽訂約定書之規定加計遲延利息及
    違約金。而卷附約定書第五條第三項約定債務如有遲延，或有本約定書第六條喪
    失期限利益情事，貴局（即原告）得自遲延日起至清償日止對遲延本金及利息計
    收違約金，在六個月內部分，按前開利率（即約定利率）百分之十計收，超過六
    個月部分按前開利率百分之二十計收。第六條約定立約人不依約清償本金時，無
    須由原告事先通知或催告，原告即得隨時減少授信額度或縮短借款期限，或視為
    全部到期。第七條約定立約人不依約付息時，經原告事先通知或催告，原告即得
    隨時減少授信額度或縮短借款期限，或視為全部到期。本件借款人湧興公司自九
    十年八月一日起即未再繳交本息，尚欠本金一百一十六萬六千六百六十五元，亦
    有放款帳卡明細表可稽，故本件借款自九十年八月一日起即視為全部到期。而被
    告既為本件之連帶保證人，自應負連帶保證責任。其辯稱伊亦係被害人，目前無
    力償還云云，立場雖值同情，然法律上尚非得據以為對抗之事由，故被告之抗辯
    顯不可採。從而，原告依連帶保證關係訴請被告給付本件借款餘額即一百十六萬
    六千六百六十五元及如主文第一項所示之利息、違約金，核無不合，應予准許。
三、結論：原告之訴為有理由，依民事訴訟法第七十八條，判決如主文。
中　　　華　　　民　　　國　　九十一　　年　　　四　　　月　　 十五　　 日
                                    臺灣臺中地方法院民事第一庭
~B法　　　官　許文碩
右為正本係照原本作成
如不服本判決，應於判決送達後二十日內，向本院提出上訴狀。
中　　　華　　　民　　　國　　九十一　　年　　　四　　　月　　 十五　　 日
~B法院書記官
